【裁判字號】    95,簡抗,22
【裁判日期】    950504
【裁判案由】    拆屋還地等
【裁判全文】
臺灣臺北地方法院民事裁定              95年度簡抗字第22號
抗  告  人  乙○○
上列抗告人因與相對人丙○○、甲○○、丁○○○間請求拆屋還
地等事件，抗告人對於本院中華民國95年4月10日本院台北簡易
庭95年北調字第157號裁定提起抗告，本院裁定如下：
    主  文
原裁定關於核定訴訟標的價額部分廢棄。
    理  由
一、本件抗告意旨略以：本件抗告人起訴係要求相對人拆除並返
    還其等以木板所違法而無權占有搭建如其起訴狀附圖所示坐
    落於台北市○○區○○段二小段642地號土地其上之甲、乙
    部分面積各約10平方公尺之地上物，並非要拆除相對人之房
    屋，故本件訴訟標的價額應為前揭起訴狀附圖所示甲、乙部
    分土地之價值，以每平方公尺土地新臺幣（下同）49,088元
    計算，合計為98 1,760元。惟原審竟以房屋之價值8,870,00
    0元作為訴訟標的價額之計算基礎，顯有未洽，應將原裁定
    廢棄，並核定本件訴訟標的價額為981,760元云云。
二、按核定訴訟標的價額，以起訴時之交易價額為準，無交易價
    額者，以原告就訴訟標的所有之利益為準。民事訴訟法第77
    條之1第2項載有明文。查本件依抗告人主張排除侵害之情節
    ，其因起訴所得之利益，就請求相對人「拆屋還地」之部分
    ，其實際上為抗告人本於前揭土地共有人之身份請求相對人
    應除去坐落台北市○○區○○段二小段642地號土地其上之
    如其起訴狀附圖所示甲、乙部分面積各10平方公尺之地上物
    ，並將前揭土地返還予全體共有人，其標的物為土地，至於
    除去前述地上物並非訴訟標的之利益（另抗告人起訴所為附
    帶請求之不當得利部分，依民事訴訟法第77條之2第2項規定
    ，不併算其價額，附此說明）。乃抗告人既未請求拆除相對
    人所有位於台北市○○區○○街33巷21號及21-1號房屋，則
    原審以抗告人陳報之前揭房屋價值8,86 0,00 0元（抗告人
    95年4月6日陳報之補充資料參照）作為認定本件訴訟標的價
    額之依據，顯有未洽。是以抗告意旨指摘原裁定不當，即非
    無據，本件抗告為有理由，爰廢棄原裁定，將該事件發回本
    院臺北簡易庭，另為妥適之處理（又原裁定關於核定訴訟標
    的價額部分既經廢棄，則原裁定就第一審應徵裁判費即非正
    確，故應俟本件裁定確定後由原法院重新核定訴訟標的之價
    額，據以計算應徵第一審裁判費數額，並命抗告人繳納之，
    併此敘明）。
三、依民事訴訟法第436之1第3項、第492條，裁定如主文。
中    華    民    國    95    年    5     月    4     日
                      民事第二庭審判長法  官  鄭純惠
                                      法  官  汪漢卿
                                      法  官  蕭胤瑮
以上正本係照原本作成。
本件不得抗告。
中    華    民    國    95    年    5    月    4    日
                                     書記官  黃慧怡


司法院資訊處製作；財團法人民間司法改革基金會備份。
